# 研发费划分的界限

提问人：善善若水 时间：2010-07-28 22:16:06
研发费纠结中—有哪位专家给俺答疑 问题一、未形成无形资产的费用化，形成无形资产的资本化，是不是研发费一定会分为两个部分？划分的界限在哪？ 问题二、研发的成果没有申报，但已使用，这个是属于形成了无形资产吗？

回答人：chenyiwei
不能简单说是资本化还是费用化，需要结合准则及其指南规定的五个条件判断是否均满足。 另外，如果外购的技术只能用于在此基础上作进一步研发，则外购技术的支出应当作为研发支出的组成部分一并考虑是费用化还是资本化；如果除了作为研发的基础平台以外还可以作为其他用途使用的，可以将外购技术的支出确认为无形资产，但其在自行研发技术期间的摊销额需按系统、合理的方法在不同用途之间分配，摊销额分配给研发项目的部分计入研发支出。